# 未取得进项税发票如何在报表反应

提问人：欧阳乐 时间：2018-03-08 16:12:58
业务背景： 本期A公司与融资租赁公司签订融资租赁协议，购买设备 180 台，付款期限为四年，每月付款金额为含税金额 90 万元，付款总计 5310 万元， 2017 年一月开始付款，但截止至 2017 年年末，从未收到发票。收到固定资产时A公司的处理方式为： 借：固定资产 36,615,384.62 其他流动资产-进项税 7,715,384.62 未确认融资费用 8,769,230.77 贷：长期应付款53,100,000.00
问题： 在未取得进项发票的情况下确认其他流动资产，公司未获得进项抵扣的权利，应该不能列示为一项资产，但对于该笔分录来说，这一笔未来可能获得的进项票，应该如何在报表中反应？

回答人：chenyiwei
在合理确保日后可以取得合规的进项发票，从而可行使进项抵扣权的前提下，可将所支付的款项中相当于进项税额的部分，列报为“其他流动/非流动资产——待取得抵扣凭证的进项税额”。

提问人：跨度防护 时间：2018-03-08 19:47:10
陈版，“财政部关于印发《增值税会计处理规定》的通知”规定 “4．货物等已验收入库但尚未取得增值税扣税凭证的账务处理。一般纳税人购进的货物等已到达并验收入库，但尚未收到增值税扣税凭证并未付款的，应在月末按货物清单或相关合同协议上的价格暂估入账，不需要将增值税的进项税额暂估入账。下月初，用红字冲销原暂估入账金额，待取得相关增值税扣税凭证并经认证后，按应计入相关成本费用或资产的金额，借记“原材料”、“库存商品”、“固定资产”、“无形资产”等科目，按可抵扣的增值税额，借记“应交税费——应交增值税（进项税额）”科目，按应付金额，贷记“应付账款”等科目。”

回答人：chenyiwei
也可以将上述分录均按不含税金额填列，对增值税在收到专用发票时再处理。感谢补充及指正。